臺灣臺中地方法院刑事附帶民事訴訟判決
111年度附民字第1615號
原      告  謝雨辰
被      告  莊克銘

                    （另案於法務部○○○○○○○○○○○執行
上列被告因違反洗錢防制法等案件（本院110年度金訴字第408、
442、768、1220號），經原告提起附帶民事訴訟請求損害賠償，
本院判決如下：
    主      文
原告之訴及假執行之聲請均駁回。
    事實及理由
一、原告謝雨辰之聲明及陳述如附件之刑事附帶民事起訴狀所載
    。
二、被告莊克銘未為任何聲明或陳述，亦未提出任何書狀。
三、按提起附帶民事訴訟，應於刑事訴訟起訴後第二審辯論終結
    前為之。但在第一審辯論終結後提起上訴前，不得提起，刑
    事訴訟法第488 條定有明文。又法院認為原告之訴不合法或
    無理由者，應以判決駁回之，刑事訴訟法第502 條第1 項亦
    定有明文。
四、經查，本件被告莊克銘被訴違反洗錢防制法案件，業經本院
    於民國111年2月17日以110年度金訴字第408、442、768、12
    20號判決，判處其幫助犯一般洗錢罪，處有期徒刑4月，併
    科罰金新臺幣（下同）2萬元，罰金如易服勞役，以1000元
    折算1日，嗣未經上訴而於111年3月22日確定，此有上開判
    決書、臺灣高等法院被告前案紀錄表各1份在卷可參，而原
    告係於本院第一審辯論終結及判決確定後，遲至111年9月29
    日始具狀向本院提起本件附帶民事訴訟，此有刑事附帶民事
    訴訟起訴狀及其上本院之收文戳章可憑，而本案復未經上訴
    而無繫屬於第二審可言，依首開說明，原告之起訴不合法，
    且屬無從補正之事項，自應予駁回。又原告之訴既經駁回，
    其假執行之聲請即失所依附，應併予駁回。惟此仍無礙原告
    依所主張之法律關係另循一般民事訴訟途徑起訴之權利，特
    此敘明。
五、末按起訴應以訴狀表明當事人，提出於法院為之，並在狀內
    簽名或蓋章，民事訴訟法第244 條第1 項第1 款、第117 條
    前段亦有明文。本件刑事部分之告訴人即犯罪被害人為謝雨
    辰，而本件附帶民事訴訟之原告雖填載為謝雨辰，惟撰狀人
    欄卻空白，此外並無原告謝雨辰之簽名或用印，揆諸前開說
    明，本件起訴程式於法不符。然因本件既有如上所述應予駁
    回之事由，縱原告經補正後，仍非合法，故爰不贅依民事訴
    訟法第249 條第1 項第6 款之規定，裁定命補正，附此敘明
    。
六、據上論斷，應依刑事訴訟法第502 條第1 項，判決如主文。
中　　華　　民　　國　　111 　年　　10　　月　　7 　　日
                  刑事第八庭  審判長法  官  簡芳潔
　　　　　　　　　                  法  官  姚佑軍
　　　　　　　　　                  法  官  林秉賢
以上正本證明與原本無異。
如不服本判決應於收受送達後20日內向本院提出上訴書狀，並應
敘述具體理由；其未敘述上訴理由者，應於上訴期間屆滿後20日
內向本院補提理由書（均須按他造當事人之人數附繕本）「切勿
逕送上級法院」。
                            　　　　書記官  詹東益
中　　華　　民　　國　　111 　年　　10　　月　　11　　日
【附件】：刑事附帶民事起訴狀